臺灣高等法院刑事判決
111年度原上訴字第142號
上  訴  人  
即  被  告  劉慧慈


指定辯護人  本院公設辯護人 陳德仁
上列上訴人即被告因詐欺等案件，不服臺灣桃園地方法院110年
度審原易字第12號，中華民國111年2月18日第一審判決（起訴案
號：臺灣桃園地方檢察署109年度偵字第29717號），提起上訴，
本院判決如下：
    主  文
上訴駁回。
甲○○緩刑伍年，並應依附件二所示內容支付損害賠償。
    事實及理由
一、按上訴得對於判決之一部為之。上訴得明示僅就判決之刑、
    沒收或保安處分一部為之，刑事訴訟法第348條第1項、第3
    項分別定有明文。本件上訴人即被告甲○○提起上訴，於準備
    程序明示對原判決認定之犯罪事實、證據及論罪均不爭執，
    僅針對量刑部分提起上訴（見本院卷第43頁），檢察官並未
    上訴，故依據前述法律明文，本案上訴範圍僅及於原判決刑
    之部分，至於犯罪事實、論罪及沒收則均已確定，逕引用如
    附件一原判決所載。
二、被告上訴意旨略以:業與告訴人達成和解，請求法院從輕量
    刑並給予緩刑之宣告等語。
三、原審以被告犯三人以上詐欺取財罪等犯行，罪證明確，以行
    為人之責任為基礎，審酌被告年歲尚輕，正值青春，竟不思
    以正當方式獲取金錢，反圖不勞而獲，與同案被告王學智二
    人共同以「黑吃黑」方式，利用詐騙集團成員之不法犯行，
    遂行自己詐欺取財之目的，其所為欠缺尊重他人財產權益之
    法治觀念，應予懲處；惟念其已坦認犯行，犯後態度尚可，
    兼衡其犯罪之動機、目的、手段、情節，告訴人乙○○所受損
    害之程度，並考量其自陳學歷國中畢業，有穩定的工作，月
    收入3萬元，獨自扶養一個2歲半的小孩（詳原審卷第391頁
    ）等一切情狀，量處被告有期徒刑1年2月，經核其認事用法
    均無違誤，量刑亦屬妥適。被告上訴請求從輕量刑，惟量刑
    輕重係屬為裁判之法院得依職權自由裁量之事項，苟其量刑
    已以行為人之責任為基礎，並斟酌刑法第57條各款所列情狀
    ，在法定刑度內，酌量科刑，無偏執一端，致明顯失出失入
    之情形，自不得指為不當或違法。原審量定刑期，已就刑法
    第57條所列各款衡情酌量，在適法範圍內行使其量刑之裁量
    權，核無違法或不當之情形，被告請求輕量刑，為無理由，
    應予駁回。
四、緩刑之宣告
　　被告前未因故意犯罪受有期徒刑以上刑之宣告，有本院被告
    前案紀錄表可參（本院卷第65頁）。本院審酌被告正值壯年
    ，不憑己力獲取財富，運用智慧於不法途徑，所為固然非是
    ，惟念及被告於原審及本院審理時均坦承犯行，且於本院準
    備程序時，與告訴人達成和解，有和解筆錄1份在卷足憑(本
    院卷第51頁)。經此偵審教訓，應知所警惕，信無再犯之虞
    ，且告訴人亦表明希望被告可以依和解筆錄履行，同意給予
    被告附條件緩刑之機會(本院卷第46頁)。因認所宣告之刑，
    以暫不執行為適當，併予宣告緩刑5年，以勵自新。另本院
    為確保被告緩刑之宣告能收具體之成效，且審酌被告尚未履
    行之和解條件，依刑法第74條第2項第3款之規定，併予宣告
    被告應依附件所示和解書所載內容按期履行，以啟自新。
五、本件被告經本院合法傳喚，無正當之理由不到庭，爰不待其
    等陳述，為一造辯論判決。
據上論斷，應依刑事訴訟法第368條、第371條、第373條，刑法
第74條第1項第1款、第2項第3款，判決如主文。
本案經檢察官陳雅譽提起公訴，被告提起上訴，檢察官林綉惠到
庭執行職務。
中　　華　　民　　國　　111 　年　　10　　月　　27　　日
                  刑事第十三庭  審判長法　官  吳冠霆
                                      法　官  邰婉玲
                                      法　官  柯姿佐
以上正本證明與原本無異。
如不服本判決，應於收受送達後20日內向本院提出上訴書狀，其
未敘述上訴之理由者並得於提起上訴後20日內向本院補提理由書
（均須按他造當事人之人數附繕本）「切勿逕送上級法院」。
                                      書記官  蔡硃燕
中　　華　　民　　國　　111 　年　　10　　月　　27　　日
附錄：本案論罪科刑法條全文
刑法第339條之4
犯第339條詐欺罪而有下列情形之一者，處1年以上7年以下有期
徒刑，得併科1百萬元以下罰金：
一、冒用政府機關或公務員名義犯之。
二、三人以上共同犯之。
三、以廣播電視、電子通訊、網際網路或其他媒體等傳播工具，
    對公眾散布而犯之。
前項之未遂犯罰之。
洗錢防制法第2條
本法所稱洗錢，指下列行為：
一、意圖掩飾或隱匿特定犯罪所得來源，或使他人逃避刑事追訴
    ，而移轉或變更特定犯罪所得。
二、掩飾或隱匿特定犯罪所得之本質、來源、去向、所在、所有
    權、處分權或其他權益者。
三、收受、持有或使用他人之特定犯罪所得。
洗錢防制法第14條
有第二條各款所列洗錢行為者，處7年以下有期徒刑，併科新臺
幣5百萬元以下罰金。
前項之未遂犯罰之。
前二項情形，不得科以超過其特定犯罪所定最重本刑之刑。　　
　
（附件一）
臺灣桃園地方法院刑事判決
                                   110年度審原易字第12號
公　訴　人　臺灣桃園地方檢察署檢察官
被　　　告　甲○○  女  民國00年0月00日生
                    身分證統一編號：Z000000000號
                    住○○市○鎮區○○路000巷0弄0號
指定辯護人  本院公設辯護人廖彥傑
上列被告因詐欺案件，經檢察官提起公訴（109年度偵字第29717
號）及移送併辦（110年度偵字第8934號），被告於本院準備程
序中，就被訴事實為有罪之陳述，經本院告知簡式審判程序意旨
，並聽取當事人及辯護人之意見後，本院合議庭裁定改由受命法
官獨任依簡式審判程序審理，判決如下：
    主  文
甲○○犯三人以上共同詐欺取財罪，處有期徒刑壹年貳月。未扣案
之犯罪所得新臺幣參拾萬元與王學智共同沒收，如全部或一部不
能沒收或不宜執行沒收時，與王學智共同追徵其價額。
    事  實
一、甲○○與王學智（現由本院通緝中，其所屬部分由本院另行處
    理）二人係夫妻關係，渠二人因缺錢花用、上網應徵工作，
    竟由王學智於民國109年8月25日前之某日，透過臉書方式與
    真實姓名年籍不詳、自稱「張志凱」（下簡稱「張志凱」）
    之成年人聯繫，經「張志凱」告知王學智應徵工作須提供帳
    戶，且工作內容係代他人領款時，王學智即已預見「張志凱
    」乃行使詐術，詐騙他人之詐騙集團份子，惟王學智竟與甲
    ○○共同商議以「黑吃黑」之方式，假意提供甲○○之身分資料
    及甲○○名下所申設之中華郵政帳號000-00000000000000號帳
    戶（下簡稱甲○○郵局帳戶）予「張志凱」所屬之詐欺集團使
    用，再利用「張志凱」所屬之詐欺集團成員詐騙被害人匯款
    至甲○○郵局帳戶後，末方由甲○○與王學智二人共同持甲○○郵
    局帳戶之提款卡去提領該些詐欺贓款，並將該些贓款自行朋
    分花用，而不依「張志凱」指示將該些贓款轉交給「張志凱
    」所屬詐欺集團之上游成員，謀議既定，王學智、甲○○即與
    「張智凱」所屬詐欺集團成員（無證據證明其中有未滿18歲
    之人）共同意圖為自己不法所有，基於三人以上詐欺取財及
    掩飾隱匿詐欺犯罪所得之洗錢之犯意聯絡，先由「張志凱」
    所屬詐欺集團中之某成員於附表所示時間，以附表所示方式
    詐騙附表所示之乙○○，待乙○○因陷於錯誤，將新臺幣（下同
    ）30萬元匯入甲○○郵局帳戶後，王學智及甲○○即於附表所示
    時、地，分次以提領、轉帳或使用該郵局帳戶金融卡進行消
    費之方式，陸續將告訴人乙○○所匯入之款項花用殆盡。
二、案經乙○○訴由桃園市政府警察局中壢分局報告臺灣桃園地方
    檢察署檢察官偵查起訴。
    理  由
一、上揭犯罪事實，業據被告甲○○分別於偵訊、本院準備程序及
    審理時均坦承不諱，核與告訴人乙○○於警詢及本院準備程序
    時、同案被告王學智於警詢、偵訊及本院準備程序時陳述之
    情節大致相符，並有乙○○與詐騙集團成員之對話紀錄截圖1
    紙、被告甲○○與同案被告王學智於桃園市中壢區提款時之監
    視錄影畫面翻拍照片19張及提款時地一覽表1紙、被告甲○○
    與同案被告王學智於花蓮縣提款時之監視錄影畫面翻拍照片
    15張及提款時地一覽表1紙、中華郵政股份有限公司110年4
    月7日儲字第1100086109號函及附件被告甲○○郵局帳戶之客
    戶歷史交易清單1份在卷可稽，足徵被告甲○○之前揭任意性
    自白核與事實相符，應堪採信。從而，本件事證已臻明確，
    被告犯行堪以認定，應予以依法論科。
二、論罪科刑：
　㈠按刑法理論中之間接正犯，係指利用或透過他人作為犯罪工
    具，而實現自己之犯罪，雖然典型之間接正犯，通常係指利
    用不知情之人以遂行犯罪，但從犯罪支配之角度而言，間接
    正犯既係藉由被利用者之認知盲目，而處於優越地位（「認
    知之優越性」或「意思的優越性」）來引導、利用他人實行
    犯罪，則此種優越地位，自亦有可能係透過他人故意之犯罪
    行為，以達到間接正犯之犯罪目的（即正犯後正犯之型態）
    。查同案被告王學智於偵訊時稱：伊一開始想找正常工作，
    但對方說要上傳帳戶，伊就知道對方是詐騙集團，伊跟太太
    （即被告甲○○）說要黑吃黑當下，他（指被告甲○○）也知道
    對方是詐騙集團（詳臺灣桃園地方檢察署109年度偵字第297
    17號卷〈下簡稱29717號偵卷〉第145反面）；於本院準備程序
    亦稱：甲○○本來不知道匯入他帳戶的錢是詐欺集團騙人的錢
    ，但去領錢的時候就知道了（詳本院卷第277頁）。而被告
    甲○○於偵訊供稱：伊先生說這是詐騙集團騙來的錢，他也不
    敢去警局告伊們（詳29717號偵卷）；於本院準備程序時亦
    稱：伊去領錢的時候，王學智就跟伊講說伊帳戶內領出來的
    錢是詐騙來的，伊提款是分好幾次領的（詳本院卷第390頁
    ）等語，足見被告甲○○經過同案被告王學智之告知後，主觀
    上確實知悉其郵局帳戶內之款項為詐欺贓款，是被告甲○○與
    同案被告王學智二人自均亦對詐騙集團利用帳戶詐騙告訴人
    或被害人匯入款項後，再行找「車手」提款之犯罪模式知之
    甚詳，惟被告甲○○與同案被告王學智二人竟於得悉告訴人乙
    ○○匯入款項後，共同持卡以分批提領、轉帳或使用該金融卡
    直接進行消費之方式，從中攔截、取得「張志傑」所屬詐騙
    集團成員之犯罪成果，被告甲○○不僅在整體犯罪流程之事實
    層面上，具有優勢地位，在主觀上顯然也藉其「意思支配」
    與「認知支配」，主控不知其與同案被告王學智二人利用此
    方式施詐之詐欺集團成員之行為。是依前揭說明，於法律評
    價上，被告甲○○應係立於「直接正犯」（即詐騙集團成員）
    後之「間接正犯」。
　㈡次按共同實施犯罪行為，在合同意思範圍內，相互利用他人
    之行為，以達其犯罪之目的，原不必每一階段均參與，祇須
    分擔犯罪行為之一部，即應對於全部所發生之結果共同負責
    ；又共同正犯之意思聯絡，不限於事前有所協定，於行為當
    時，基於相互之認識，以共同犯罪之意思參與者，亦無礙於
    共同正犯之成立。倘犯罪結果係因共犯之合同行為所致者，
    無論出於何人所為，在共犯間均應同負全部之責，並無分別
    何部分為孰人實行之必要（最高法院98年度台上字第5286號
    判決意旨參照）。查被告甲○○雖未親自對告訴人乙○○施用詐
    術，然被告甲○○、同案被告王學智二人係先假意提供其郵局
    帳戶予「張志凱」所屬詐欺集團成員使用，待告訴人乙○○因
    受詐騙而匯入款項後，渠二人再共同持金融卡去提領、轉帳
    、消費該些詐欺贓款，從中攔截該些詐欺贓款，取得本件詐
    欺犯罪之最後成果，已足彰被告甲○○係以自己犯罪之意思而
    參與本案。是以，被告甲○○、同案被告王學智及受其二人所
    共同利用之「張志凱」、「張志凱」所屬詐欺集團成員間，
    自有犯意聯絡及行為分擔，為共同正犯。又被告甲○○既明悉
    其郵局帳戶內之款項係詐欺贓款（詳如上述），則被告甲○○
    當明白參與本案者，除自己與同案被告王學智外，至少尚有
    遭其二人所共同利用、實際從事撥打電話施用詐術之「張志
    傑」所屬詐欺集團成員，故被告甲○○就本案為三人以上共同
    完成之詐欺犯罪，自難諉為不知；從而，本案即符合三人以
    上之要件。
　㈢再按洗錢防制法於105年12月28日修正公布，並於106年6月28
    日生效施行（下稱新法），新法第14條第1項之一般洗錢罪
    ，祇須有第2條各款所示行為之一，而以第3條規定之特定犯
    罪作為聯結即為已足。另過去實務見解認為，行為人對犯特
    定犯罪所得之財物或利益作直接使用或消費之處分行為，或
    僅將自己犯罪所得財物交予其他共同正犯，祇屬犯罪後處分
    贓物之行為，非洗錢防制法所規範之洗錢行為，惟依新法規
    定，倘行為人意圖掩飾或隱匿特定犯罪所得來源，而將特定
    犯罪所得直接消費處分，甚或交予其他共同正犯予以隱匿，
    或由共同正犯以虛假交易外觀掩飾不法金流移動，即難認僅
    單純犯罪後處分贓物之行為，應仍構成新法第2條第1或2款
    之洗錢行為（最高法院108年度台上字第2057號、第2425號
    、第2402號判決意旨參照）。查被告甲○○與同案被告王學智
    二人，利用本案「張志傑」所屬之詐欺集團成員，向告訴人
    乙○○施用詐術，俟告訴人乙○○匯款至被告甲○○郵局帳戶後，
    被告甲○○與同案被告王學智二人即共同於短短3日內（109年
    8月25日至同年8月27日）至附表所示之地點，以小額分批提
    領、轉帳或使用該帳戶金融卡直接消費之方式，陸續將被告
    甲○○郵局帳戶內之詐欺贓款花用殆盡，其二人顯共同以前開
    方式試圖分散遭查獲之風險，並以小額提領、轉帳及消費之
    方法掩飾或隱匿該款項係其二人利用詐欺集團犯罪得來之犯
    罪所得，故被告甲○○本案之所為，客觀上確已使本案詐欺犯
    罪所得之流向趨於晦暗不明，足以製造金流斷點，增加檢警
    進一步追查犯罪之困難，已達到掩飾、隱匿本案詐欺犯罪所
    得之去向及所在之結果，依前揭說明，自已該當洗錢防制法
    第2條第1款所稱之「洗錢行為」，應論以同法第14條之一般
    洗錢罪。
　㈣是核被告甲○○之所為，係犯刑法第339條之4第1項第2款之三
    人以上共同詐欺取財罪、洗錢防制法第14條第1項之一般洗
    錢罪；起訴書雖漏未審酌被告甲○○該當刑法第339條之4之加
    重詐欺要件及洗錢防制法第14條第1項之一般洗錢罪嫌，惟
    社會基本事實同一，且經本院當庭告知被告甲○○此部分罪名
    （詳本院卷第381頁），無礙其防禦權之行使，爰依刑事訴
    訟法第300條規定，變更起訴法條，併此敘明。又被告甲○○
    、同案被告王學智及受其二人所利用之「張志凱」、「張志
    凱」所屬詐欺集團成員間，就上開三人以上共同犯詐欺取財
    罪及洗錢罪等犯行，有犯意聯絡及行為分擔，為共同正犯。
    再被告甲○○與同案被告王學智，就告訴人乙○○所匯入之款項
    ，雖如附表所示有數次之提領、轉帳、消費行為，然均係基
    於領光、花光告訴人乙○○所匯入之款項，盡速將該詐欺贓款
    使用完畢之單一犯意，且係於密接之時間而為，手法相似，
    分別侵害同一告訴人乙○○之財產法益，是被告甲○○上開數次
    提領、轉帳、消費行為之獨立性極為薄弱，依一般社會觀念
    ，在時間差距上，難以強行分開，在刑法評價上，以視為數
    個舉動接續施行，合為包括一行為予以評價較為合理，應論
    以接續犯。再被告甲○○上開犯行，係以一行為而觸犯數罪名
    （加重詐欺及一般洗錢罪），為想像競合犯，應從一重之三
    人以上共同詐欺取財罪處斷。
　㈤末按想像競合犯之處斷刑，本質上係「刑之合併」，其所謂
    從一重處斷，乃將想像競合犯組成之評價上數罪，合併為科
    刑一罪，其所對應之刑罰，亦合併其評價上數罪之數法定刑
    ，而為一個處斷刑。易言之，想像競合犯侵害數法益者皆成
    立犯罪，論罪時必須輕、重罪併舉論述，同時宣告所犯各罪
    名，包括各罪有無加重、減免其刑之情形，亦應說明論列，
    量刑時併衡酌輕罪部分量刑事由，評價始為充足，然後依刑
    法第55條前段規定「從一重處斷」，非謂對於其餘各罪可置
    而不論。因此，法院決定處斷刑時，雖以其中最重罪名之法
    定刑，做為裁量之準據，惟於裁量其輕重時，仍應將輕罪合
    併評價在內（最高法院108年度台上字第4405號判決、108年
    度台上大字第3563號裁定意旨參照）。查被告甲○○於警詢、
    偵查及本院準備程序、審理中就其所為犯行，始終坦承不諱
    ，堪認其對所犯一般洗錢罪坦承犯行，本應依洗錢防制法第
    16條第2項之規定減輕其刑，然因想像競合犯之關係而從一
    重之三人以上共同詐欺取財罪處斷，故前開想像競合輕罪得
    減刑之部分，依前揭說明，由本院於量刑時一併審酌。
　㈥爰審酌被告甲○○年歲尚輕，正值青春，竟不思以正當方式獲
    取金錢，反圖不勞而獲，與同案被告王學智二人共同以「黑
    吃黑」方式，利用詐騙集團成員之不法犯行，遂行自己詐欺
    取財之目的，其所為欠缺尊重他人財產權益之法治觀念，應
    予懲處；惟念其已坦認犯行，犯後態度尚可，兼衡其犯罪之
    動機、目的、手段、情節，告訴人乙○○所受損害之程度，並
    考量其自陳學歷國中畢業，有穩定的工作，月收入3萬元，
    獨自扶養一個2歲半的小孩（詳本院卷第391頁）等一切情狀
    ，量處如主文所示之刑，以示懲儆。
  ㈦至被告甲○○於本院審理時請求為緩刑宣告乙節，查被告甲○○
    前固不曾因故意犯罪受有期徒刑以上刑之宣告，符合緩刑之
    要件，且亦於本院審理時表態有意與告訴人乙○○和解，惟本
    院審酌本案被告甲○○係以「黑吃黑」之方式，利用詐欺集團
    不法犯行，遂行自己詐欺取財之目的，其惡性不下於該些詐
    欺集團，而本案告訴人乙○○受害金額高達30萬元，又被告自
    案發後（109年9月22日為警查獲）迄今長達1年有餘，僅止
    於口頭表達和解意願，實際上卻不曾對告訴人乙○○為任何彌
    損、補償之作為；告訴人乙○○已二度到庭，並於本院準備程
    序時表示被告沒有誠意，不要再安排調解，伊已跑了兩趟，
    被告都沒有過來（詳本院卷第318頁）等語，從而，本院認
    不宜對被告甲○○宣告緩刑，附此敘明。
三、沒收
  ㈠按犯罪所得，屬於犯罪行為人者，沒收之。但有特別規定者
    ，依其規定；前2項之沒收，於全部或一部不能沒收或不宜
    執行沒收時，追徵其價額；刑法第38條之1第1項、第3項分
    別定有明文。次按共同正犯犯罪所得之沒收或追徵，應就各
    人所分得之數為之。倘若共同正犯內部間，對於不法利得分
    配明確時，應依各人實際分配所得宣告沒收；若共同正犯成
    員對不法所得並無處分權限，與其他成員亦無事實上之共同
    處分權限者，自不予諭知沒收；然若共同正犯各成員對於不
    法利得享有共同處分權限，惟彼此間分配狀況未臻具體或明
    確，自應負共同沒收之責，所謂負共同沒收之責，參照民法
    第271條「數人負同一債務，而其給付可分者，除法律另有
    規定或契約另有訂定外，應各平均分擔之」，民事訴訟法第
    85條第1項前段「共同訴訟人，按其人數，平均分擔訴訟費
    用」等規定之法理，即係平均分擔之意，且不因部分共同正
    犯已死亡，而影響、增加其他共同正犯所應負擔之沒收責任
    範圍（最高法院107年度台上字第1572、2989號判決意旨參
    照）。查被告甲○○與同案被告王學智，因本案共同取得之財
    物為現金30萬元，該款項核屬其二人共同之犯罪所得；且被
    告甲○○稱：領到的錢，伊們是一起使用，用於生活費（詳本
    院卷第382頁）；被告王學智亦稱：錢實際上是伊跟甲○○花
    用完畢（詳本院卷第277頁），是本案顯無從認定其二人就
    上開犯罪所得之內部分配情形為何，故該不法利得實際分配
    不明，然以其二人前開所述為本，尚可認定其二人對於上開
    犯罪所得，均有事實上之共同處分權限；而上開犯罪所得，
    既未扣案，復未實際返還予告訴人乙○○，是揆諸前揭說明，
    自應由其二人負共同沒收之責，爰依刑法第38條之1第1項前
    段、第3項規定，宣告共同沒收，並於全部或一部不能沒收
    或不宜執行沒收時，追徵其價額。
　㈡至本案查扣被告甲○○所有之IPhone 6s手機1支，被告甲○○於
    警詢時陳稱其先前與詐騙集團聯繫用之手機業因損壞拿去通
    訊行回收了，伊回收的手機型號是Iphone XR，並非現在使
    用的手機（詳29717號偵卷第37至37頁反面）等語，是上開I
    Phone 6s手機1支，顯與本案無關，自不予宣告沒收，併此
    敘明。
據上論斷，應依刑事訴訟法第273條之1第1項、第299條第1項前
段、第300條，判決如主文。
本案經檢察官陳雅譽提起公訴，檢察官林欣怡到庭執行職務。
中    華    民    國   111    年    2     月    18    日
                  刑事審查庭  法  官  林慈雁
以上正本證明與原本無異。
如不服本判決應於收受判決後20日內向本院提出上訴書狀，並應
敘述具體理由。其未敘述上訴理由者，應於上訴期間屆滿後20日
內向本院補提理由書（均須按他造當事人之人數附繕本）「切勿
逕送上級法院」。
                              書記官  吳秉翰
中　　華　　民　　國　　111 　年　　2 　　月　　21　　日
附錄本案論罪科刑法條：
刑法第339條之4
犯第339條詐欺罪而有下列情形之一者，處1年以上7年以下有期
徒刑，得併科1百萬元以下罰金：
一、冒用政府機關或公務員名義犯之。
二、三人以上共同犯之。
三、以廣播電視、電子通訊、網際網路或其他媒體等傳播工具，
    對公眾散布而犯之。
前項之未遂犯罰之。

洗錢防制法第2條
本法所稱洗錢，指下列行為：
一、意圖掩飾或隱匿特定犯罪所得來源，或使他人逃避刑事追訴
    ，而移轉或變更特定犯罪所得。
二、掩飾或隱匿特定犯罪所得之本質、來源、去向、所在、所有
    權、處分權或其他權益者。
三、收受、持有或使用他人之特定犯罪所得。

洗錢防制法第14條
有第二條各款所列洗錢行為者，處7年以下有期徒刑，併科新臺
幣5百萬元以下罰金。
前項之未遂犯罰之。
前二項情形，不得科以超過其特定犯罪所定最重本刑之刑。
附表：
告訴人 詐騙方式 匯款時間/匯款金額/匯款帳戶 甲○○、王學智二人共同領款時、地 乙○○ 詐欺集團成員於109年8月21日某時許，撥打電話予乙○○，假冒為乙○○友人與乙○○拉攏感情。嗣於同年月25日上午10時10分許，該詐騙集團成員，向乙○○佯稱因急需用錢，需向乙○○借款30萬元，乙○○誤信該詐欺集團成員為其友人，遂陷於錯誤而將款項匯出。 109年8月5日中午12時許，匯款30萬元至甲○○郵局帳戶。 ①109年8月25日中午12時6分許，在桃園市○○區○○路00號之統一超商弘揚門市，提領2萬元。 ②109年8月25日中午12時17分許，在桃園市中壢區區環中東路2段328號1樓之OK便利商店中壢徐州店，提領2萬元。 ③109年8月25日中午12時26分、27分許，在桃園市○○區○○路000號統一超市福瑞門市，接續提領2萬元、2萬元（共計4萬元）。 ④109年8月25日中午12時39分許，在桃園市○○區○○路0段000號之OK便利商店中壢信義店，提領2萬元。 ⑤109年8月25日中午12時48分、49分許，在桃園市○○區○○路00號之全家便利商店中壢弘志店，接續提領2萬元、2萬元（共計4萬元）。 ⑥109年8月25日下午1時44分許、2時33分、4時22分、4時27分許，在不詳地點，接續跨行轉出9,370元、4,000元、1萬元、5,000元。 ⑦109年8月25日晚間9時20分、9時35分、9時55分、10時12分、10時58分、11時01分、11時03分、11時09分，在不詳地點，使用該金融卡陸續消費3,055元、3,594元、2,153元、589元、3萬元、1萬5,000元、5,000元。 ⑧109年8月25日晚間11時09分許，在花蓮縣○○市○○路000號之統一超商花道門市，提領1萬元。 ⑨109年8月26日凌晨5時21分許，在花蓮縣○○鎮○○路000號之統一超商玉富門市，提領2萬元。 ⑩109年8月26日凌晨5時22分許，在花蓮縣○○鎮○○路000號之統一超商玉富門市，提領2萬元。 ⑪109年8月26日凌晨5時27分許，在花蓮縣○○鎮○○路000號之玉里郵局，提款2萬2千元。 ⑫109年8月27日上午10時49分許，在不詳地點，使用金融卡消費1萬5,000元（其中239元為告訴人乙○○所有，其餘1萬4,761元，則非屬告訴人乙○○所有）。 

（附件二）
被告應履行之附條件緩刑宣告內容如下：
一、被告願給付乙○○新臺幣（下同）30萬元。
二、其給付方法為：
　⑴被告於民國111年9月20日當庭給付5000元予乙○○。
　⑵其餘29萬5千元，被告應於每月25日前給付5000元至中華郵政
    公司汐止南昌分局，戶名為乙○○，帳號為00000000000000號
    帳戶，如一期不履行，視為全部到期。